臺灣花蓮地方法院刑事判決　　　　　　　　94年度訴字第66號
公　訴　人　臺灣花蓮地方法院檢察署檢察官
被　　　告　子○○
指定辯護人　本院公設辯護人　呂維
被　　　告　丙○○
指定辯護人　魏辰州律師
上列被告等因強盜等案件，經檢察官提起公訴（93年度偵字第
2754號），本院判決如下：
    主  文
丙○○共同連續以脅迫使人行無義務之事及妨害人行使權利，處
有期徒刑壹年拾月，扣案之瓦斯槍壹枝、未扣案之電擊棒壹枝，
均沒收；又未經許可，製造可發射子彈具有殺傷力之改造手槍，
處有期徒刑伍年陸月，併科罰金新臺幣伍萬元，罰金如易服勞役
，以銀元參佰元即新臺幣玖佰元折算壹日。扣案之改造手槍壹枝
（槍枝管制編號為0000000000號，含彈匣壹個）沒收
。應執行有期徒刑柒年貳月，併科罰金新臺幣伍萬元，罰金如易
服勞役，以銀元參佰元即新臺幣玖佰元折算壹日。扣案之瓦斯槍
壹枝、未扣案之電擊棒壹枝、扣案之改造手槍壹枝（槍枝管制編
號為0000000000號，含彈匣壹個），均沒收。
子○○共同連續以脅迫使人行無義務之事及妨害人行使權利，處
有期徒刑壹年陸月，扣案之瓦斯槍壹枝、未扣案之電擊棒壹枝，
均沒收；又連續未經許可，持有可發射子彈具有殺傷力之改造手
槍，處有期徒刑壹年拾月，併科罰金新臺幣拾萬元，罰金如易服
勞役，以銀元參佰元即新臺幣玖佰元折算壹日。扣案之改造手槍
貳枝（槍枝管制編號為0000000000號、000000
0000號，含彈匣貳個），均沒收。應執行有期徒刑參年貳月
，併科罰金新臺幣拾萬元，罰金如易服勞役，以銀元參佰元即新
臺幣玖佰元折算壹日。扣案之瓦斯槍壹枝、未扣案之電擊棒壹枝
、扣案之改造手槍貳枝（槍枝管制編號為0000000000
號、0000000000號，含彈匣貳個），均沒收。
    事  實
一、丙○○前曾於民國八十五年間違反麻醉藥品管理條例案件（
    施用安非他命），經法院判處有期徒刑一年，又於八十六年
    間違反麻醉藥品管理條例案件（販賣安非他命），經法院判
    處有期徒刑五年四月確定，嗣經法院更定其應執行有期徒刑
    六年，又於八十六年間另犯違反槍砲彈藥刀械管制條例案件
    ，經法院判處有期徒刑三月確定，於八十六年間另犯傷害罪
    ，經法院判處有期徒刑一年，又於八十六年因犯偽造貨幣、
    偽造文書罪，經法院各判處有期徒刑三年六月及二月，定其
    應執行有期徒刑三年六月確定，上開傷害和偽造貨幣及偽造
    文書三罪，經法院更定其應執行有期徒刑四年四月，於八十
    六年十一月二十一日入監執行，接續執行有期徒刑六年（施
    用及販賣安非他命）、三月（槍砲）、四年四月（傷害、偽
    造貨幣及偽造文書），於九十一年七月三十日假釋出獄付保
    護管束，於假釋期間，猶不知悔改，竟夥同子○○，共同基
    於使人行無義務之事及妨害人行使權利之概括犯意聯絡，為
    下述之犯行：
（一）緣丙○○經由子○○之介紹，向設於花蓮市○○路四十二
      號經營「神眼網咖店」（下稱網咖店）之戊○○洽購電腦
      設備三台及ＤＶＤ一台，嗣丙○○及子○○聽聞戊○○經
      營不善，二人旋於九十三年九月十四日凌晨三時許，齊至
      上開「神眼網咖店」查探，但經多次敲門未獲戊○○開門
      應許，始自行開啟店門進入，當察見戊○○人仍在店內，
      而不願應門，竟激起渠等憤怒，由子○○持其自備之電擊
      棒一支，觸動電擊棒電擊流開關，使電擊棒產生電流閃光
      及巨響，丙○○則在一旁另持自備之未具殺傷力之「沙漠
      之鷹」瓦斯槍一支，拉動槍機作上膛狀，子○○並出言質
      問戊○○：「為何不開門？」、「為何不講信用？我要你
      準備的電腦為何都不見了？」，戊○○回應說：「被債權
      人搬走了。」等語，此時丙○○聞言拿上開槍枝指著戊○○的頭說：「說話也是一種憑據，為何不講信用？你想用
      隨便的三台電腦充數嗎？」丙○○原仍要再持瓦斯槍毆打
      戊○○，但即遭到子○○出面所勸阻。丙○○隨即到店內
      各處查探，經發覺店內尚有對拷機及ＤＶＤ一台（價值各
      約新台幣 (下同)三 千元、六千元）及鍵盤一個、散熱器
      一組（價值各約二百元、四百元），丙○○留下一千元在
      櫃台後，二人強行將上開ＤＶＤ、對拷機等物取走，足以
      妨害戊○○對於上開財物權利的行使。
（二）丙○○又為避免向戊○○所洽購之電腦設備遭到戊○○的
      債權人先行取走，又再夥同子○○，共同承前犯意之聯絡
      ，於九十三年九月十四日晚間二十一時許，再至網咖店前
      ，因叫人開門無人理會（當時店員甲○○、乙○○兄弟因
      害怕而躲到四樓，戊○○則不在店內），適有丁○○到該
      店探訪友人乙○○，丙○○遂持上開瓦斯槍強制丁○○為
      其開門，丁○○迫於無奈而爬上二樓窗戶進入店內再到一
      樓破壞後門鎖（毀損部分，未據告訴）後，子○○、丙○○再從後門侵入店內，並喝令甲○○、乙○○兄弟從二樓
      下來到一樓，丙○○則持槍上樓找戊○○未果，當渠等確
      定戊○○當時並不在店內後，子○○、丙○○再持上開瓦
      斯槍，共同脅迫乙○○等人協助渠等搬走店內之三台中古
      電腦，使丁○○、甲○○、乙○○等人行其等無義務之事
      ，及妨害戊○○行使其財產權利之行使。
二、丙○○明知可發射子彈具殺傷力之槍械為管制物品，非經主
    管機關許可不得製造、持有，竟於九十三年十月間某日，在
    花蓮縣吉安鄉○○路一九二號子○○住處，持其所有之電鑽
    等物，以鑽通槍管的方式，製造可發射子彈具殺傷力之改造
    手槍一支（槍枝管制編號為0000000000號，以下
    簡稱甲槍，含彈匣一個），之後，將上開改造手槍一枝，在
    子○○上開住所交付予有基於持有可發射子彈具殺傷力改造
    手槍之概括犯意之子○○把玩使用。嗣子○○於同年月二十
    九日十四時三十七分許，持上開改造手槍前往花蓮縣吉安鄉
    ○○村○○路○段一二二號癸○○所經營之「旺旺中古機車
    行」，與癸○○因細故發生爭執，以上開改造手槍之槍托敲
    擊癸○○之頭部（傷害部分，未據告訴），癸○○隨即搶下
    上開改造手槍後，報警並將上開改造手槍交予警方。
三、子○○又承前基於持有可發射子彈具殺傷力改造手槍之概括
    犯意，於九十三年十二月一日，在上開中興路一九二號子○○住處，未經主管機關許可，無故持有可發射子彈具殺傷力
    之改造仿FN廠1910型半自動手槍一枝（槍枝管制編號000
    0000000；下稱乙槍，含彈匣一個）。嗣於九十三年
    十二月四日為警在子○○前開住處搜索而查獲，並扣得前開
    改造手槍一枝。
四、案經花蓮縣警察局新城分局、吉安分局分別報告台灣花蓮地
    方法院檢察署檢察官偵查起訴。
    理  由
一、訊之被告丙○○矢口否認有上揭強制、改造槍枝之犯行，辯
    稱：（對事實欄一之 (一)之 犯行部分）當時是因為戊○○
    的網咖店結束營業，要出清電腦，所以伊以一套六千元價格
    ，向戊○○共同購買電腦三台，合計一萬八千元，當時並支
    付一千元給戊○○作為訂金。等到了第二天凌晨三時許，伊
    與子○○一起去找戊○○取貨，當時伊所拿的瓦斯槍及子○○所持的電擊棒，都只是炫耀給戊○○看而已，而伊和子○○當時都沒有和戊○○發生衝突，伊既沒有拿槍指著戊○○
    的頭，也沒有敲打桌子，後來伊有將ＤＶＤ等物拿走，但伊
    是要付錢的；（對事實欄一之 (二)之 犯行部分）對於九十
    三年九月十四日所發生事情是因為昨天已經和戊○○講好了
    要去搬電腦，但到了網咖店時戊○○並不在，伊才會拿槍叫
    丁○○去爬牆去開門，但伊並沒有拿槍指著丁○○的頭，也
    沒有叫他們去破壞門鎖，後來進到店裡，伊認為戊○○有留
    下三台電腦給伊，所以，才將三台電腦搬走；（對事實欄二
    之犯行部分）伊當時係購買玩具槍供己把玩，後來是有交給
    子○○，但伊並沒有改造該玩具槍，該槍亦應不具殺傷力云
    云。被告子○○亦矢口否認有右揭強制、非法持有改造手槍
    犯行，辯稱：（對事實欄一之 (一)之 犯行部分）伊當時僅
    是要介紹戊○○去推銷電擊棒，伊好從中抽取傭金，所以，
    才會當場示範電擊棒給戊○○看，伊沒有要脅迫戊○○，而
    且，伊到現場時並不知道丙○○的瓦斯槍是放在哪裡，後來
    是因為戊○○不遵守約定，要拿壞的電腦給渠等，丙○○才
    會和戊○○發生衝突；（對事實欄一之 (二)之 犯行部分）
    九十三年九月十四日該次衝突，是丙○○先到網咖店，伊才
    跟著到，當時是因為看不到戊○○，才會拿槍逼丁○○爬進
    店裡開門，之後取走三台電腦； (對事實欄二之犯行部分)
    伊當時只是要拿玩具槍還給丙○○，但伊並不知道該槍已具
    有殺傷力，伊也沒有要拿槍要毆打癸○○；（對事實欄三之
    犯行部分）該槍枝係壬○○拿到家裡向伊兜售，但伊並沒有
    購買的願意，壬○○才會連同石頭一齊放在伊家中，忘記拿
　　走，伊並沒有非法持有的意思等語置辯，經查：
（一）程序方面
    按被告之自白，非出於強暴、脅迫、利誘、詐欺、疲勞訊問
    、違法羈押或其他不正之方法，且與事實相符者，得為證據
    ；又被告以外之人於檢查事務官、司法警察官或司法警察調
    查中所為之陳述，與審判中不符時，其先前之陳述具有較可
    信之特別情況，且為證明犯罪事實存否所必要者，得為證據
    ，刑事訴訟法第一百五十六條第一項、第一百五十九條之二
    分別定有明文。被告子○○之辯護人主張被告子○○於警詢
    中之供詞，以及證人戊○○、甲○○、乙○○於警詢中之證
    詞，均不具證據能力，查被告子○○於警詢之陳述，是否係
    在具任意性情況下所為，檢察官對此並未提供積極據證足以
    佐證；而證人戊○○及乙○○既於本院審理時到庭作證，究
    渠等所述內容，概與渠等在警詢中所言，大致相符，並無前
    後證詞不符之前提要件存在；又證人甲○○迭經本院傳訊並
    未到庭，稽其於警詢中所證述事項，亦為證人戊○○、乙○○於本院中所證述之事實相同，並不具有必要性，從而，上
    開被告子○○及證人戊○○、甲○○、乙○○於警詢之證詞
    ，應均不具證據能力。至於其餘被告丙○○、子○○及證人
    丁○○、呂泉龍、癸○○、庚○○之警偵訊之陳述，既為經
    被告二人所不爭執，同意作為證據，且為參諸該等言詞作成
    時之情況，並查無有不當或違法可言，本院認均適宜作為證
    據，故均具有證據能力，合先敘明。
（二）被告二人涉犯強制罪部分
　１、證人戊○○於本院時對於事實欄一之（一）之事情發生經
　　　過，結證稱：當天是丙○○自行打開店門，一進來時，子
　　　○○就拿著電擊棒，並發出電流聲音，然後拿電擊棒敲打
　　　桌子，質問伊為何開門，並罵三字經，之後，丙○○進來
  　　，手上拿著槍接著拉槍機，並朝伊身體各處瞄，也出言說
　    伊為何不講信用，接者就想要Ｋ伊，但被子○○所阻攔，
      後來，伊與丙○○談到伊前妻的事，丙○○又生氣，拿著
      槍比伊的頭，但也為子○○阻勸，丙○○接著就到處翻箱
      倒櫃，說要以一千元購買ＤＶＤ一台及對拷機，伊不得已
      只好答應，他們就將ＤＶＤ、對拷機及一些電腦零件帶走
      等語在卷可佐（見本院卷第二百零一至二百零九頁），且
      被告子○○於本院中亦同認證人戊○○所言（見本院卷九
      十四年九月十二日審理筆錄第八頁），就此事實，堪可認
      定，雖被告子○○辯稱：伊當時所持電擊棒只是拿去給戊○○玩云云，但徵之當時時值凌晨深夜，被告二人夜訪戊○○，居心叵測，在敲門未獲應門盛怒之下，持電擊棒通
　    電流，來達到威嚇戊○○的目的，應符事理，更何況，證
      人戊○○自始自終均無意要觀賞或推銷電擊棒，被告子○○所言，當屬卸責之詞，委不足採信。而被告丙○○既自
      承有持瓦斯槍，而證人戊○○亦業如上所述，被告丙○○
      有拉槍機和朝其身體和頭部比劃瞄準等情，被告丙○○所
      辯其並無恐嚇行為云云，亦不足採。
　２、而被告二人於本院審理時對於事實欄一之（二）之事實，
　　　均坦承有持槍叫丁○○從網咖店的二樓攀爬後，開啟門鎖
  　　，進入店內搬走三台電腦等情不諱，核與證人丁○○於警
    　詢中所述，對於主要待證事實所述內容，均相符合，且證
      人乙○○於本院審理時亦作證稱：當時被告二人在店外面
      叫，後來丁○○來了，就被丙○○拿槍逼他爬到二樓，破
      壞店內一樓後門的門鎖，讓被告二人進入，然後子○○就
      叫其等幫忙搬店內的三台中古電腦等語（見本院卷第二百
      十一至二百十二頁），足見被告二人係以持槍脅迫丁○○
      等人為其等作攀爬進入店內、破壞門銷及搬運電腦的無義
      務之事，亦堪予認定。
  ３、被告二人雖有上開持槍和電擊棒脅迫戊○○，使其在身陷
      深度恐懼之下，任被告二人取走ＤＶＤ等財物，或有持瓦
      斯槍迫令丁○○等人為上開無義務之事之行徑，但查，證
      人戊○○於本院中亦自承被告丙○○在案發前有要跟伊購
      買三台電腦，在取走ＤＶＤ時也有拿一千元，之後，被告
      子○○之親友己○○也有跟其聯絡等語，證人乙○○亦證
      述：案發前丙○○與戊○○商談要以一萬九千元購買三台
      電腦和ＤＶＤ時，伊有在場聽到，後來，子○○在搬走電
      腦的時候，也有說要錢的話可以去找他等語（見本院卷第
      二百十四至二百十五頁），又參諸案發當時戊○○的網咖
      店內尚其他的電腦及貨物，而被告二人卻僅從中擇取與買
      賣標的有關的三台電腦及相關貨物，並未擴及到其貨品，
      足徵被告二人此等行為，並無不法之意圖，而實應認屬強
      制罪範疇，縱令被告二人事後並未依約交付價金，然亦難
      據此即推認被告二人所為應構成強盜罪，併予敘明。
（三）被告丙○○涉犯改造槍枝犯行部分：
　　　被告丙○○雖辯稱：扣案之甲槍，係伊購自花蓮家樂福商
  　　場的玩具槍，但買回來時，槍管並沒有貫通，事後，伊也
   　 並沒有加以改造云云，並以照片十五幀、玩具枝槍說明書
      一份以茲佐證，然查：
１、扣案之甲槍一枝，經送驗鑑定結果認：送鑑改造手槍一枝（
    槍枝管制編號：0000000000號），係由仿ＳＩＧ
    ＳＡＵＥＲ廠半自動手槍製造之金屬玩具手槍，車通槍管內
    阻鐵改造而成之改造手槍，機械性能良好，可擊發適用之子
    彈，認具殺傷力，有上開刑事警察局九十三年十一月十七日
　  刑鑑字第○九三○二一八五四七號槍彈鑑定書彈鑑定書乙份
　  附卷可查，是上開扣案之甲槍具有殺傷力乙節，應可認定。
２、證人庚○○於本院審理時結證稱：當時丙○○在伊住家的桌
    子上用機器改造槍枝，當時發現後就與子○○一起趕丙○○
    離開等語（見本院九十四年九月十二日審理筆錄第四頁），
    而證人丑○○於警詢中亦證稱：伊有見到丙○○拿電鑽鑽槍
    管等語，被告子○○於警詢中亦指證（對此就被告丙○○而
    言，係立基於證人身分所言）：伊與其妻有發現丙○○在改
    造槍枝，所以就把丙○○趕走等語（見警卷第八頁），上開
    證人均為被告丙○○之友人，素無仇隙，當無設詞誣陷之理
    ，又稽之扣案之甲槍的槍管確有經過改造，此有照片五幀在
    卷可憑（見本院卷第一百三十二頁以下），亦徵證人所述，
    應屬實在。雖查，證人子○○於本院作證時改稱：伊是在警
    詢時，聽聞丑○○所述，才會加以附合其詞云云，但查，被
    告子○○應訊時間為九十三年十月二十九日十六時五十分許
    起，至同日十八時五分許止，而證人丑○○係緊接在其後，
    始接受應訊（同日十八時五十分許至同日十七時十五分止）
    ，顯見子○○不可能是聽到丑○○所言後才為之說明，足見
    證人子○○於本院所稱應屬事後迴護被告丙○○之詞，實難
    採據。
（四）被告子○○涉犯非法持有槍枝犯行部分：
　１、又查，被告子○○與證人癸○○間因修理機車，而產生間
  　　隙，被告子○○進而於上開時間、地點，要牽走機車時，
    　遭到癸○○的阻止，之後，持扣案之甲槍毆打癸○○的頭
      部，但遭到癸○○奮力奪下槍枝等情，業據證人癸○○於
      本院審理中結證屬實（見本院卷九十四年八月二十九日審
      理筆錄第五頁），是被告子○○於本院準備程序時，亦承
      認有持該槍枝毆傷癸○○的頭，顯見被告子○○當時持槍
      的目的是要與癸○○理論之用，並非為要將槍歸還予被告
      丙○○。且查，被告子○○既於被告丙○○從事改造扣案
      之甲槍時，有所親見目睹，當可查見該槍枝應已具有殺傷
      力，從而，被告子○○推稱其並不知該槍是具有殺傷力，
      當不足採認。
  ２、另查，扣案之乙槍一枝，經送驗鑑定結果認：送鑑改造手
　　　槍一枝（槍枝管制編號：0000000000號），係
  　　由仿ＦＮ廠半自動手槍製造之金屬玩具手槍，換裝土造金
    　屬槍管改造而成之改造手槍，機械性能良好，可擊發適用
      之子彈，認具殺傷力，有內政部警政署刑事警察局九十四
      年一月十二日刑鑑字第○九三○二四四五四三號槍彈鑑定
　　　書乙份附卷可查，是上開扣案乙槍具有殺傷力乙節，堪予
　　　認定。被告子○○雖又辯稱：該槍枝係來自於壬○○云云
  　　，但究此業為證人壬○○於本院中所否認，況且，縱令事
    　情是如被告子○○所述，是壬○○拿到其家中向其兜售，
      由此可見，該槍枝係為具有相當價值之物，壬○○當不會
      平白無故交付予被告或忘記遺忘之理，準此，當可見被告
      子○○應是予以非法持有無訛，被告子○○就此所辯，亦
      不據採之。
（五）綜上，被告二人所辯，均不足採信，本案事證明確，被告
      二人前開強制或製造槍械或非法持有槍枝犯行，均洵堪認
      定，應予依法論科。
二、論罪科刑部分：
（一）查被告二人行為後，槍砲彈藥刀械管制條例業於九十四年
      一月二十六日修正公布，同年一月二十八日生效，被告行
      為時，該條例第十一條第一項規定製造可發射金屬或子彈
      具有殺傷力之槍枝者，處五年以上有期徒刑，併科新臺幣
      一千萬元以下罰金，修正後已改列至同條例第八條第一項
      ，且法定刑提高為無期徒刑或五年以上有期徒刑，併科新
      台幣一千萬元以下罰金，另前開條例第十一條第四項持有
      可發射金屬或子彈具有殺傷力之槍枝者，處一年以上七年
      以下有期徒刑，併科新臺幣七百萬元以下罰金，修正後亦
      改列至同條例第八條第四項，且法定刑提高為三年以上十
      年以下有期徒刑，併科新臺幣七百萬元以下罰金，經比較
      新舊法結果，均以舊法對被告較為有利，爰依刑法第二條
      第一項但書之規定，適用修正前之槍砲彈藥刀械管制條例
      。
（二）核被告二人就事實欄一部分之犯行，係分犯刑法第三百零
      四條第一項之強制罪。被告二人就上開強制罪犯行，有犯
　    意聯絡及行為分擔，均為共同正犯。被告二人於事實欄一
      之（二）犯行，係以一強制行為使丁○○、李正宏、乙○○行無義務之事，及妨害戊○○對其財產權的行使，同時
      是侵害渠等之法益，為同種想像競合犯，仍應論以一刑法
      第三百零四條第一項之強制罪。原起訴書就此認被告二人
      係犯刑法第三百二十八條第一項之強盜罪，業已如前所述
      ，容有誤會，實應論以強制罪，惟其基本事實同一，本院
      自應變更起訴法條。又被告二人二次強制罪犯行，時間緊
      接，所犯罪名相同，顯均係出於概括之犯意為之，應各論
      以連續犯，爰依刑法第五十六條之規定，並各加重其刑。
（三）核被告丙○○就事實欄二部分之犯行，係犯修正前槍砲彈
      藥刀械管制條例第十一條第一項之製造可發射子彈具有殺
      傷力之改造手槍罪（甲槍部分）；核被告子○○就事實欄
      二及三部分之犯行，則係犯同條例第十一條第四項之持有
      可發射子彈具有殺傷力之改造手槍罪（甲、乙槍部分）。
      被告丙○○因製造槍枝而持有具殺傷力之甲槍之低度持有
      行為，應為製造槍枝之高度行為所吸收，不另論罪。公訴
　    人疏未論及被告丙○○製造可發射子彈具殺傷力之改造手
      槍罪，尚有違誤，惟其基本事實同一，起訴法條亦應予變
      更，併此敘明。又被告子○○二次非法持有改造手槍之犯
      行，時間緊接，所犯罪名相同，顯係出於概括之犯意為之
      ，應論以連續犯，爰依刑法第五十六條之規定，並加重其
      刑。
（四）被告丙○○所犯上開強制罪及製造可發射子彈具有殺傷力
      之改造手槍罪，和被告子○○所犯上開強制罪和非法持有
      可發射子彈具有殺傷力之改造手槍罪，犯罪各別，罪名不
      同，均各應分論併罰。爰審酌被告丙○○有上開之前科紀
      錄，素行不佳，有臺灣高等法院被告前案紀錄表一份在卷
      可查，其等犯罪動機、手段、犯罪方法已嚴重影響社會治
      安，對人身安全造成嚴重危害，及犯罪後否認犯行，未見
      悔意等一切情狀，分別量處如主文所示之刑，並均就併科
      罰金部分諭知易服勞役之折算標準，且定其應執行之刑。
（五）扣案之改造手槍二支，均屬違禁物，應依刑法第三十八條
      第一項第一款規定，宣告沒收。另扣案之瓦斯槍一枝，係
      為被告丙○○所有之物（扣於臺灣花蓮地方法院檢察署九
      十四年度核退偵字第六十二號案件中），及未扣案之被告
      子○○所有之電擊棒一枝，均為供本案犯罪所用之物，業
      據被告二人於本院中所陳明在卷，均應依刑法第三十八條
      第一項第二款之規定，均宣告沒收。至於被告丙○○從事
      改造手槍所用之電鑽等工具，既未經警方查獲，且該等物
    　品係為日常生活之物，既查無積極證據足證現今仍然存在
      ，自不另為沒收之諭知。而扣案之半成品子彈六顆、制式
      子彈二顆，經上開鑑定單位鑑定認均未具殺傷力，此有該
　　　等鑑定書在卷可佐，亦無庸沒收之宣告，均併予敘明。
據上論斷，應依刑事訴訟法第二百九十九條第一項前段、第三百
條，修正前槍砲彈藥刀械管制條例第十一條第一項、第四項，刑
法第十一條前段、第二條第一項但書、第二十八條、第五十六條
、第三百零四條、第四十二條第二項、第五十一條第五款、第三
十八條第一項第一款、第二款，罰金罰鍰提高標準條例第一項前
段、第二條，現行法規所定貨幣單位折算新台幣條例第二條，判
決如主文。
本案經檢察官辛○○到庭執行職務。
中　　華　　民　　國　　94　　年　　10　　月　　12　　日
　　　　　　　　　      台灣花蓮地方法院刑事第二庭
                            審判長法官  李  豫  雙
                                  法官  李  世  華
                                  法官  俞  秀  美
上列正本證明與原本無異。
如對本判決不服，應於送達後10日內，向本院提出上訴狀（應抄
附繕本）告訴人或被害人如對於本判決不服者，應具備理由請求
檢察官上訴，其上訴期間之計算係以檢察官收受判決正本之日期
為準。
                                書記官
中　　華　　民　　國　　94　　年　　10　　月　　13　　日
附錄本判決論罪之法律條文：
修正前槍砲彈藥刀械管制條例第十一條第一項、第四項：
未經許可，製造、販賣或運輸第四條第一項第一款所稱其他可發
射金屬或子彈具有殺傷力之各式槍砲者，處五年以上有期徒刑，
併科新臺幣一千萬元以下罰金。
未經許可，持有、寄藏或意圖販賣而陳列第一項所列槍砲者，處
一年以上七年以下有期徒刑，併科新臺幣七百萬元以下罰金。
修正前槍砲彈藥刀械管制條例第十二條第四項：
未經許可，持有、寄藏或意圖販賣而陳列子彈者，處五年以下有
期徒刑，併科新台幣三百萬元以下罰金。
中華民國刑法第304條：
以強暴、脅迫使人行無義務之事或妨害人行使權利者，處三年以
下有期徒刑、拘役或三百元以下罰金。
前項之未遂犯罰之。
